臺灣高等法院花蓮分院刑事裁定　九十一年度抗字第五五號
　　抗　告　人　甲○○
右抗告人因聲請法官迴避案件，不服臺灣花蓮地方法院九十一年度聲字第五八六號中
華民國九十一年九月二日第一審裁定，提起抗告，本院裁定如左：
    主  文
抗告駁回。
    理  由
一、本件抗告意旨如後附刑事抗告書狀（詳附件）所載。
二、按當事人聲請法官迴避，以有刑事訴訟法第十八條第一款、第二款所列情形之一
    者為限，而所謂「足認其執行職務有偏頗之虞者」，係指以一般通常之人所具有
    之合理觀點，對於該承辦法官能否為公平之裁判，均足產生懷疑，且此種懷疑之
    發生，存有其全體客觀之原因，而非僅出於當事人自己主觀之判斷者，始足當之
    。至於訴訟上之指揮乃專屬於法院之職權，當事人之主張、聲請，在無礙於事實
    之確認以及法之解釋、適用之範圍下，法院固得斟酌其請求以為訴訟之進行，但
    仍不得以此對當事人之有利與否，作為其將有不公平裁判之依據，更不得以此訴
    訟之進行與否而謂有偏頗之虞聲請法官迴避（最高法院七十九年度台抗字第三一
    八號判例意旨參照）。又當事人聲請法官迴避，以有具體事實足認其執行職務有
    偏頗之情形為限，若僅對於法官之指揮訴訟，或其訊問方法，有所不滿，不能指
    為足認有偏頗之虞（最高法院十八年抗字第一四九號判例意旨參照）。
三、經查：
  (一)本院依職權調取臺灣花蓮地方法院九十年度自字第四九號、九十一年度自字第三
    號誣告案件（下稱：系爭案件）卷宗審閱後，李世華法官係系爭案件之第一位承
    審法官，並未擔任過鮑佩晴於系爭案件之代理人、辯護人或輔佐人，是抗告意旨
    以李世華法官有刑事訴訟法第十七條第五款情形為由聲請法官迴避，顯無理由。
  (二)抗告意旨另以李世華法官與抗告人有舊怨，不僅對抗告人之告訴、陳情頗有微言
    ，還欲置抗告人於冤獄，開庭過程僅拘提抗告人而不傳喚鮑佩晴，執行職務顯有
    偏頗云云。惟經本院核閱系爭案件卷內資料並勘驗開庭錄音帶後，並未發現李世
    華法官於開庭過程中對抗告人有何微詞；再者，是否傳喚或拘提被告，屬法官訴
    訟指揮權行使之範疇，自難遽以上開事證即率認李世華法官執行職務有偏頗；至
    抗告人所稱李世華法官與其有舊怨，欲置其於冤獄乙節，要屬抗告人之主觀臆測
    ，抗告人既未提出其他足認李世華法官執行職務有偏頗情形之具體事實，其以李
    世華法官有刑事訴訟法第十八條第二款之情事為由聲請法官迴避，亦無理由。
四、綜上所述，原裁定駁回抗告人所提法官迴避之聲請並無違誤，抗告意旨仍執陳詞
    ，指摘原裁定不當而提起抗告，為無理由，應予駁回。
據上論斷，應依刑事訴訟法第四百十二條，裁定如主文。
中      華      民      國    九十一    年     十一     月    二十七    日
                                     審判長法官  吳  鴻  章
                                           法官  林  慶  煙
                                           法官  張  健  河
右正本證明與原本無異。
本件不得再抗告
                                         書記官  鄧  瑞  雲
中      華      民      國    九十一    年     十一     月    二十七    日
